臺灣苗栗地方法院刑事簡易判決　　　100年度苗簡字第463號
聲　請　人　臺灣苗栗地方法院檢察署檢察官
被　　　告　林雨婷
上列被告因詐欺案件，經檢察官聲請以簡易判決處刑（本院檢察
署100 年度偵字第1929號、臺灣士林地方法院檢察署100 年度偵
字第4345、4346號），本院判決如下：
    主      文
林雨婷幫助犯詐欺取財罪，處有期徒刑參月，如易科罰金，以新
臺幣壹仟元折算壹日。
    事實及理由
一、本件犯罪事實及證據均引用檢察官聲請簡易判決處刑書及移
    送併辦意指書內容之記載（如附件1.2）。
二、爰審酌被告犯罪之動機、目的、手段僅係提供帳戶存摺、提
    款卡及密碼，並非實際參與詐欺行為、交付之帳戶數量、被
    害人數眾多及被害程度、犯後態度、生活狀況、智識程度等
    一切情狀，量處如主文所示之刑，併諭知易科罰金之折算標
    準。
三、應適用法條：
  （一）刑事訴訟法第449 條第1 項前段、第454 條第2 項。
  （二）刑法第339 條第1 項、第30條第1 項前段、第2 項、第
        55條、第41條第1 項前段。
  （三）刑法施行法第1 條之1 第1 項、第2 項前段。
四、如不服本判決，應於判決送達後10日內向本院提出上訴狀 (
    應附繕本)，上訴於本院合議庭。
中    華    民    國   100    年    5     月    31    日
                  苗栗簡易庭    法  官  周靜妮
以上正本證明與原本無異。
如不服本判決應於收受判決後10日內向本院提出上訴書狀，並應
應敘述具體理由。其未敘述上訴理由者，應於上訴期間屆滿後20
日內向本院補提理由書( 均須按他造當事人之人數附繕本) 「切
勿逕送上級法院」。告訴人或被害人如對本判決不服者，應具備
理由請求檢察官上訴，其上訴期間之計算係以檢察官收受判決正
本之日期為準。
                                書記官  巫  穎
中    華    民    國   100    年    5     月    31    日
附錄本判決論罪科刑法條：
中華民國刑法第339條
意圖為自己或第三人不法之所有，以詐術使人將本人或第三人之
物交付者，處5 年以下有期徒刑、拘役或科或併科1 千元以下罰
金。
以前項方法得財產上不法之利益或使第三人得之者，亦同。
前二項之未遂犯罰之。
中華民國刑法第30條
幫助他人實行犯罪行為者，為幫助犯。雖他人不知幫助之情者，
亦同。
幫助犯之處罰，得按正犯之刑減輕之。
附件（1）：
臺灣苗栗地方法院檢察署檢察官聲請簡易判決處刑書
                                     100年度偵字第1929號
    被  告  林雨婷  女  24歲（民國○○年○月○○日生）
                    國民身分證統一編號：Ｚ000000000號
                    住苗栗縣苗栗市高苗里22鄰松園236號
                    居新北市○○區○○路78號16樓之5
上列被告因詐欺案件，業經偵查終結，認為宜以簡易判決處刑，
茲將犯罪事實及證據並所犯法條分敘如下：
        犯罪事實
一、林雨婷於民國99年12月 9日某時，接獲一自稱「楊小姐」之
    女子來電，告以代辦貸款事宜，但需交付銀行帳號帳戶存摺
    及晶片金融卡（含密碼）等物，而林雨婷依其一般社會生活
    之通常經驗，雖可預見金融機構帳戶係個人理財之重要工具
    ，且關係個人財產、信用之表徵，而提供自己金融帳戶供他
    人使用常與財產犯罪密切相關，且他人取得非本人之存摺帳
    戶等資料之目的，可能因此供詐騙集團以詐術使他人將款項
    匯入後，再予提領運用，惟因缺錢花用，竟基於對於提供帳
    戶雖無引發他人萌生犯意之確信，但仍以縱若有人持以犯罪
    亦無違反其本意之幫助詐欺犯意，依循該女子之指示，前往
    「鑫達快遞股份有限公司」臺北市某營業處，將其先前於98
    年5、6月間所開立安泰商業銀行（以下簡稱安泰銀行）延平
    分行帳號00000000000000號帳戶存摺及晶片金融卡（含密碼
    ），寄交至臺中市○○路○段333號予一名為「吳志輝」之人
    。嗣該人所屬某不詳詐騙集團成員於取得前揭林雨婷所申辦
    之安泰銀行延平分行帳號帳戶存摺及晶片金融卡（含密碼）
    後，隨即基於為自己不法所有之犯意，先後為下列詐騙行為
    ：
  (一)於99年12月10日15時許，由該成員中之某不詳人士以未顯示
    來電號碼之方式撥打電話予粘燕芬，佯稱係「台灣聯合訂房
    中心」客服人員，告以其先前訂房付款方式，因自動櫃員機
    轉帳錯誤，並行將由彰化銀行客服人員處理後續事宜云云。
    其後，復由該成員中自稱彰化銀行客服人員撥打電話予粘燕
    芬，要求粘燕芬前往附近彰化銀行自動櫃員機前操作，致使
    粘燕芬不疑有詐，因之陷於錯誤，應該不詳人士之要求，於
    同日17時33分許，前往址設新北市○○區○○路4段368號「
    彰化銀行三和路分行」附設之自動櫃員機前，以跨行轉帳之
    方式，將其所開立彰化銀行帳號號帳戶內之新臺幣（下同）
    2萬9,980元（另加計手續費17元），匯款至前揭林雨婷所申
    辦之安泰銀行延平分行帳號帳戶內，嗣後該等款項旋即於同
    日遭致提領一空。後因粘燕芬於99年12月11日12時許，上網
    查詢彰化銀行網路銀行帳號帳戶餘額，並與彰化銀行客服人
    員聯絡後，始得知受騙上當，並經報警處理後，而循線查悉
    上情。
  (二)於99年12月10日17時53分許，由該成員中之某不詳男子撥打
    電話予黃粲紘，佯稱係「第一銀行」之客服人員「孫先生」
    ，告以其先前網路拍賣購物之付款方式，因作業疏失，而誤
    為設定分期付款，需先將帳號帳戶內之款項轉帳至指定帳戶
    內，方不致於遭致扣款云云，並提供上開林雨婷所申辦之安
    泰銀行延平分行帳號帳戶以供轉帳匯款，致使黃粲紘不疑有
    詐，因之陷於錯誤，應該不詳男子之要求，於同日19時 9分
    許，前往址設新北市○○區○○路 316號「第一銀行新莊分
    行」自動櫃員機前，以轉帳匯款之方式，將其所開立某銀行
    帳號帳戶內之1萬2,002元（另加計手續費17元），匯款至前
    揭林雨婷之帳號帳戶內，嗣後該等款項旋即於同日遭致提領
    一空。後因黃粲紘發覺受騙上當，乃報警處理後，而循線查
    悉上情。
  (三)於99年12月10日18時 3分許，由該成員中之某不詳人士撥打
    電話予廖珮廷，佯稱係網路線上購物業者，告以其先前購買
    內衣產品之付款方式，因轉帳方式錯誤，需前往銀行自動櫃
    員機前操作終止扣款云云，致使廖珮廷不疑有詐，因之陷於
    錯誤，應該不詳人士之要求，前往址設桃園縣龍潭鄉○○路
    280 號「中華郵政股份有限公司龍潭中興郵局」附設之自動
    櫃員機前，以轉帳匯款之方式，將其所開立中華郵政股份股
    份有限公司帳號00000000000000號帳戶內之 5,998元，匯款
    至上開林雨婷所申設之安泰銀行帳號帳戶內，嗣後該等款項
    旋即於同日遭致提領一空。後因廖珮廷驚覺事態有異，始得
    知受騙上當，並經報警處理後，而循線查悉上情。
  (四)於99年12月10日某時，由該成員中之某不詳人士撥打電話予
    吳靜君，佯稱係「雅虎奇摩拍賣網站」之客服人員，告以其
    先前於99年11月12日 0時許下標購得之鞋子需改變分期付款
    方式云云，並提供前揭林雨婷所開立之安泰銀行延平分行帳
    號帳戶以供匯款，但因吳靜君之晶片金融卡無以使用，乃向
    周宜亭商借其所有之晶片金融卡使用，致使周宜亭不疑有詐
    ，因之陷於錯誤，應該不詳人士之要求，於同日18時37分許
    ，在臺南市「新光三越百貨公司」內附設之國泰世華銀行自
    動櫃員機前，以跨行轉帳之方式，將其所開立某郵局帳號帳
    戶內之2萬9,989元（另加計手續費17元），匯款至前揭林雨
    婷所申設之安泰銀行延平分行帳號帳戶內，嗣後該等款項旋
    即於同日遭致提領一空。後因周宜亭發覺受騙上當，乃報警
    處理後，而循線查悉上情。
  (五)於99年12月10日19時許，由該成員中之某不詳人士撥打電話
    予廖凱恩，佯稱係「雅虎奇摩拍賣網站」之賣家，告以其先
    前購入之風衣，因在便利商店貨到付款之際，店員誤將付款
    明細條碼刷錯，每月將自郵局帳號帳戶內扣款 348元，並行
    將由郵局客服人員處理後續事宜云云。其後，復由該成員中
    自稱郵局客服人員撥打電話予廖凱恩，並佯稱若於當日未處
    理者，每月將成立扣款云云，致使廖凱恩不疑有詐，因之陷
    於錯誤，應該不詳人士之要求，於同日20時22分許，前往址
    設臺中市○○區○○路 301號「全家便利商店」附設之「台
    新銀行」自動櫃員機前，以跨行轉帳之方式，將其所開立某
    銀行帳號帳戶內之 3,038元（另加計手續費17元），匯款至
    前揭林雨婷之帳號帳戶內，嗣後該等款項旋即於同日遭致提
    領一空。後因廖凱恩驚覺事態有異，始得知受騙上當，並經
    報警處理後，而循線查悉上情。
二、案經粘燕芬、黃粲紘告訴及苗栗縣警察局苗栗分局報告偵辦
    。
        證據並所犯法條
一、本案之證據清單臚列如下：
  (一)被告林雨婷100年1月23日及同年 4月13日分別於警詢及本署
    偵訊時之供述─坦承安泰銀行延平分行帳號00000000000000
    號帳戶為其所申設、持用，嗣後並連同存摺及晶片金融卡（
    含密碼）寄交予「吳志輝」之人等事實，惟矢口否認有何幫
    助詐欺取財之犯行，辯稱略以：對方說是代辦公司，要幫忙
    辦理貸款事宜，因為該帳號帳戶沒什麼錢，而伊之資力不夠
    ，對方說要創造資金活絡流動的狀態，所以伊便將存摺、晶
    片金融卡連同密碼交予對方，並未與對方確認還款事宜云云
    。惟對照被告辯稱係以安泰銀行延平分行帳號帳戶存摺等物
    充作借款之工具，何以並不知悉借款者及收受其帳號帳戶存
    摺及晶片金融卡（含密碼）之人之確實姓名及年籍資料，竟
    冒然將其所有之前揭物件交予他人，卻未見後續相關處置作
    為，此等舉措實與常情有違。且借貸金錢，多半要求提供擔
    保或擬具償債方式以供確認即可，斷無可能於尚未確認相關
    事宜即要求交付金融帳戶資料，更不可能在未獲償款項之下
    卻未予聞問，凡此，皆為吾人依一般生活認知所易於體察之
    事項，則被告在無以提出相關事證以為佐憑，即難以據此為
    有利之認定。
  (二)告訴人粘燕芬99年12月11日於警詢中之指訴─證明如犯罪事
    實欄一之(一)被詐騙後匯款之經過情節。
  (三)告訴人黃粲紘99年12月10日於警詢時之指訴─證明如犯罪事
    實欄一之(二) 被詐騙後匯款之經過情節。
  (四)證人廖珮廷99年12月10日於警詢中之證述─證明如犯罪事實
    欄一之(三)被詐騙後匯款之經過情節。
  (五)證人周宜亭99年12月11日於警詢時之證述─證明如犯罪事實
    欄一之(四)被詐騙後匯款之經過情節。
  (六)證人廖凱恩99年12月10日於警詢中之證述─證明如犯罪事實
    欄一之(五)被詐騙後匯款之經過情節。
  (七)帳戶個資檢視單、臺北縣政府警察局三重分局永福派出所受
    理詐騙帳戶通報警示簡便格式表、彰化銀行自動櫃員機交易
    明細表、臺北縣政府警察局新莊分局新莊派出所受理詐騙帳
    戶通報警示簡便格式表、第一銀行自動櫃員機客戶交易明細
    表影本、桃園縣政府警察局龍潭分局中興派出所受理詐騙帳
    戶通報警示簡便格式表、郵政存簿儲金簿交易明細表影本、
    臺南市警察局第二分局南門派出所受理詐騙帳戶通報警示簡
    變格式表、國泰世華銀行自動櫃員機交易明細表、臺中市警
    察局第六分局西屯派出所受理詐騙帳戶通報警示簡便格式表
    、台新銀行自動櫃員機交易明細表及存款往來對帳單影本各
    1 份─證明安泰銀行延平分行帳號00000000000000號帳戶係
    被告所開立，而告訴人粘燕芬、黃粲紘及被害人廖珮廷、周
    宜亭、廖凱恩因遭詐騙而匯款至前揭被告所申設之帳號帳戶
    內，嗣後並立即遭致提領一空，堪認被告所開立之上開帳號
    帳戶要係提供詐騙集團做為詐騙工具之用。
  (八)按金融帳戶為個人理財之工具，申請開設金融帳戶並無任何
    特殊之限制，一般民眾皆可以存入最低開戶金額之方式自由
    申請開戶，並得同時在不同金融機構申請多數存款帳戶使用
    ，乃眾所周知之事實。依一般人之社會生活經驗，倘係合法
    收入，本可自行向金融行庫開戶使用，而無向他人收取帳戶
    之必要。苟見陌生人不以自己名義申請開戶，反以其他方式
    向不特定人蒐集收購或借用他人之金融機構帳戶使用，衡情
    應能懷疑蒐集收購或借用帳戶之人，其目的在於犯罪。被告
    為成年人，應知人人皆可以自己名義開立存款帳戶，自無向
    他人提供自己帳戶之理，對於要求自己提供存摺之他人欲利
    用自己帳戶做為犯罪之用之事實，應有所認識，益徵被告於
    交付前揭其所開立之安泰銀行延平分行帳號帳戶存摺及晶片
    金融卡（含密碼）等物之際，已可預見將被不法之徒用於犯
    罪贓款之匯入、流出，且不違反其本意，顯有幫助該詐騙集
    團利用上開帳號帳戶犯詐欺取財罪之不確定犯意甚明。
二、核被告所為，係犯刑法第339條第1項、第30條第 1項前段之
    幫助詐欺取財罪嫌，請依同法第30條第 2項之規定，按正犯
    之刑減輕之。又被告幫助詐欺取財之犯行，係本於提供安泰
    銀行延平分行帳號帳戶予他人之一幫助行為所引致，並因一
    行為造成告訴人粘燕芬、黃粲紘及被害人廖珮廷、周宜亭、
    廖凱恩等 5人受害，係一行為觸犯數罪名，屬同種之想像競
    合犯，請依刑法第55條本文規定，從一重論以一幫助詐欺取
    財罪。
三、依刑事訴訟法第451條第1項聲請逕以簡易判決處刑。
    此  致
臺灣苗栗地方法院
中    華    民    國   100    年    4     月    25    日
                              檢 察 官  黃棋安
本件證明與原本無異
中    華    民    國   100    年    4     月    27    日
                              書 記 官  張穎文
附件（2）：
臺灣士林地方法院檢察署檢察官併辦意旨書
                                     100年度偵字第4345號
                                     100年度偵字第4346號
    被      告  林雨婷  女  24歲（民國○○年○月○○日生）
                        住苗栗縣苗栗市松園236號
                        居新北市○○區○○路78號16樓之5
                        國民身分證統一編號：Ｚ000000000號
上列被告因詐欺案件，經偵查結果，認應移請臺灣苗栗地方法院
併案審理，茲將併案意旨敘述如下：
一、聲請簡易判決處刑案件之犯罪事實及審理情況：
 （一）聲請簡易判決處刑案號：臺灣苗栗地方法院檢察署100年
       度偵字第1929號。
 （二）審理案號：臺灣苗栗地方法院(正檢卷送院方中)。
 （三）原聲請簡易判決處刑事實：林雨婷於民國99年12月9日某
       時許，接獲姓名年籍不詳自稱「楊小姐」之女子來電，
       告知可代辦貸款事宜，但需交付銀行帳戶存摺及金融卡
       及密碼等物，而林雨婷依其一般社會生活之通常經驗，
       雖可預見金融機構帳戶係個人理財之重要工具，且關係
       個人財產、信用之表徵，而提供自己金融帳戶供他人使
       用常與財產犯罪密切相關，且他人取得非本人之存摺帳
       戶等資料之目的，可能因此供詐騙集團以詐術使他人將
       款項匯入後，再予提領運用，惟因缺錢花用，竟基於對
       於提供帳戶雖無引發他人萌生犯意之確信，但仍以縱若
       有人持以犯罪亦無違反其本意之幫助詐欺犯意，依循該
       女子之指示，前往「鑫達快遞股份有限公司」臺北市某
       營業處，將其先前於98年5、6月間所開立安泰商業銀行
       （以下簡稱安泰銀行）延平分行帳號00000000000000號
       帳戶存摺、金融卡及密碼，寄交至臺中市○○路○段333
       號予姓名年籍不詳自稱「吳志輝」之男子。嗣該男子所
       屬某不詳詐騙集團成員即基於為自己不法所有之犯意，
       先後為下列詐騙行為：(一)於99年12月10日15時許，由該
       成員中之某不詳人士以未顯示來電號碼之方式撥打電話
       予粘燕芬，佯稱係「台灣聯合訂房中心」客服人員，告
       以其先前訂房付款方式，因自動櫃員機轉帳錯誤，並將
       由彰化銀行客服人員處理後續事宜云云。其後，復有自
       稱彰化銀行客服人員撥打電話予粘燕芬，要求粘燕芬前
       往附近彰化銀行自動櫃員機前操作，致粘燕芬陷於錯誤
       ，於同日17時33分許，前往新北市○○區○○路4段368
       號「彰化銀行三和路分行」附設之自動櫃員機前，自其
       所開立彰化銀行帳戶轉帳匯款新臺幣（下同）2萬9,980
       元至林雨婷前揭安泰銀行延平分行帳戶內。(二)於99年12
       月10日17時53分許，由該成員中之某不詳男子撥打電話
       予黃粲紘，佯稱係「第一銀行」之客服人員「孫先生」
       ，告以其先前網路拍賣購物之付款方式，因作業疏失，
       而誤為設定分期付款，需先將帳戶內存款轉帳至指定帳
       戶內，方不致於遭扣款云云，致黃粲紘陷於錯誤，於同
       日19時9分許，前往新北市○○區○○路316號「第一銀
       行新莊分行」自動櫃員機前，自其所開立某銀行帳號帳
       戶轉帳匯款1萬2,002元至林雨婷前揭安泰銀行延平分行
       帳戶內。(三)於99年12月10日18時3分許，由該成員中之某
       不詳人士撥打電話予廖珮廷，佯稱係網路線上購物業者
       ，告以其先前購買內衣產品之付款方式，因轉帳方式錯
       誤，需前往銀行自動櫃員機前操作終止扣款云云，致廖
       珮廷陷於錯誤，前往桃園縣龍潭鄉○○路280號「中華郵
       政股份有限公司（下稱中華郵政）龍潭中興郵局」附設
       之自動櫃員機前，自其所開立郵局帳號00000000000000
       號帳戶轉帳匯款5,998元至林雨婷上開安泰銀行延平分行
       帳戶內。(四)於99年12月10日某時，由該成員中之某不詳
       人士撥打電話予吳靜君，佯稱係「雅虎奇摩拍賣網站」
       之客服人員，告以其先前於99年11月12日12時許下標購
       得之鞋子需改變分期付款方式云云，致吳靜君陷於錯誤
       ，向友人周宜亭借用金融卡，於同日18時37分許，在臺
       南市「新光三越百貨公司」內附設之國泰世華銀行自動
       櫃員機前，以周宜亭所開立某郵局帳戶轉帳匯款2萬9,98
       9元至林雨婷前揭安泰銀行延平分行帳戶內。(五)於99年12
       月10日19時許，由該成員中之某不詳人士撥打電話予廖
       凱恩，佯稱係「雅虎奇摩拍賣網站」之賣家，告以其先
       前購入之風衣，因在便利商店貨到付款之際，店員誤將
       付款明細條碼刷錯，每月將自中華郵政帳戶內扣款348元
       ，並將由中華郵政客服人員處理後續事宜云云。其後，
       復有自稱中華郵政客服人員撥打電話予廖凱恩，並佯稱
       若於當日未處理者，每月將成立扣款云云，致廖凱恩陷
       於錯誤，於同日20時22分許，前往臺中市○○區○○路
       301號「全家便利商店」附設之「台新銀行」自動櫃員機
       前，自其所開立某銀行帳戶匯款3,038元至林雨婷前揭安
       泰銀行延平分行帳戶內。嗣因粘燕芬、黃粲紘、廖珮廷
       、吳靜君、廖凱恩發覺有異，並報警處理，始循線查悉
       上情。
二、移請併案審理之犯罪事實：
    林雨婷基於幫助詐欺之犯意，於99年12月9日某時許，將其
    申設之合作金庫商業銀行（下稱合庫）苗栗分行第00000000
    00000號帳戶之存摺、提款卡及密碼寄交至臺中市○○路○段
    333號予姓名年籍不詳自稱「吳志輝」之詐欺集團成員，供
    該詐欺集團作為掩飾及藏匿詐欺所得之用。嗣該詐欺集團成
    員意圖為自己不法之所有，利用上揭合庫苗栗分行帳戶對附
    表所示之郭銘修等人進行詐騙得逞（相關詐騙時間、被害人
    、詐騙手法、匯款時地、金額等，詳如附表），經附表所示
    之郭銘修等人發覺有異，並報警處理，始循線查悉上情。
三、認定併案事實所憑之證據資料：
  (一)被告林雨婷之供述：於99年12月9日，將其申辦之安泰銀行
    延平分行及合庫苗栗分行帳戶同時寄交至臺中市○○路○段
    333號予姓名年籍不詳自稱「吳志輝」之人之事實。
  (二)被害人郭銘修於警詢之指述及郵政自動櫃員機交易明細表1
    紙：證明被害人郭銘修受騙後，於附表編號1時地，匯款附
    表編號1之金額至被告申辦之合庫苗栗分行帳戶之事實。
  (三)被害人李益銘於警詢之指述及郵政自動櫃員機交易明細表1
    紙：證明被害人李益銘受騙後，於附表編號2時地，匯款附
    表編號2之金額至被告申辦之合庫苗栗分行帳戶之事實。
  (四)合庫苗栗分行100年1月5日合金苗總字第1000000023號函及
    交易明細表各1份：證明被告開立上揭合庫苗栗分行帳戶，
    且將該帳戶存摺、提款卡及密碼寄交予詐騙集團時，其帳戶
    存款餘額僅剩15元，且被害人等匯款如附表所示金額至該帳
    戶，旋即遭提領一空之事實。
四、所犯法條：
    刑法第30條第1項前段、第339條第1項之幫助詐欺罪嫌。
五、原簡易判決處刑犯罪事實與併案犯罪事實之關係：
    本件併案之犯罪事實，與前開已聲請簡易判決處刑之犯罪事
    實，核屬想像競合犯，為法律上同一案件，依刑事訴訟法第
    267條審判不可分原則，應一併審判，爰請依法併案審理。
    此  致
臺灣苗栗地方法院
中    華    民    國   100    年    5     月    10    日
                              檢  察  官  薛  智  友
本件正本證明與原本無異
中    華    民    國   100    年    5     月    12    日
                              書  記  官  宋  怡
附表：
┌──┬───┬───┬────────┬────┬────┐
│編號│詐騙時│被害人│詐騙方法        │匯款時間│匯款金額│
│    │間    │      │                │、地點  │        │
├──┼───┼───┼────────┼────┼────┤
│ 1  │99年12│郭銘修│佯裝為PCHOME人員│99年12月│20,048元│
│    │月10日│      │以電話詐稱因之前│10日晚間│        │
│    │晚間8 │      │網路購物交易錯誤│9時9分許│        │
│    │時13分│      │，設定為分期付款│、高雄縣│        │
│    │許    │      │云云，再佯裝為中│林園鄉福│        │
│    │      │      │華郵政人員並指示│興郵局自│        │
│    │      │      │須至自動櫃員機前│動櫃員提│        │
│    │      │      │操作取消分期付款│款機    │        │
│    │      │      │云云，致郭銘修陷│        │        │
│    │      │      │於錯誤，遂依指示│        │        │
│    │      │      │匯款。          │        │        │
├──┼───┼───┼────────┼────┼────┤
│ 2  │99年12│李益銘│佯裝為PCHOME人員│99年12月│24,123元│
│    │月10月│      │以電話詐稱因之前│10日晚間│        │
│    │晚間9 │      │網路購物交易錯誤│9時59分 │        │
│    │時16分│      │，設定為分期付款│許、不詳│        │
│    │許    │      │云云，再佯裝為中│地點    │        │
│    │      │      │華郵政人員並指示│        │        │
│    │      │      │須至自動櫃員機前│        │        │
│    │      │      │操作取消分期付款│        │        │
│    │      │      │云云，致李益銘陷│        │        │
│    │      │      │於錯誤，遂依指示│        │        │
│    │      │      │匯款。          │        │        │
└──┴───┴───┴────────┴────┴────┘